【裁判字號】    90,上易,1588
【裁判日期】    900831
【裁判案由】    偽造文書
【裁判全文】
臺灣高等法院刑事判決                            九十年度上易字第一五八八號
    上  訴  人
    即  被  告    丙○○
    右  一  人
    選任辯護人    徐揆智律師
右上訴人即被告因偽造文書案件，不服臺灣板橋地方法院八十九年度易字第四五０八
號，中華民國九十年三月十五日第一審判決（起訴案號：臺灣板橋地方法院檢察署八
十九年度偵字第一一三０四號、第一八九五一號）提起上訴，本院判決如左：
    主      文
上訴駁回。
    事實及理由
一、本案經本院審理結果，認第一審判決以上訴人即被告丙○○、乙○○所為，均係
    犯刑法第二百十四條之使公務員登載不實文書罪，爰酌情依序各判處有期徒刑五
    月、四月，並均諭知如易科罰金之折算標準為以三百元折算一日。經核其認事、
    用法及量刑，均無違誤，應予維持，並引用第一審判決書（如附件，事實一、第
    八行所載「抵押權設定登記」之後，另補載存續期間自八十四年十月二十七日起
    至八十九年十月二十六日止）記載之事實、證據及理由。
二、被告提起上訴意旨略以：（一）被告乙○○係以向證人許陳春莉所貸得之款項，
    出借予被告丙○○，許陳春莉故意為不實之證述，有再予傳訊釐清之必要；（二
    ）告訴人甲○○與被告乙○○所持有由被告丙○○簽發之本票，屬同一本票簿，
    原審僅將前者送請鑑定，並不公允；（三）被告乙○○另持有由被告丙○○所簽
    發之五紙支票，並經提示未獲兌現，亦可證明被告二人間確有債權債務關係存在
    ；（四）告訴人於本件抵押權設定之後多年，始提出被告等涉嫌偽造文書之告訴
    ，顯有未合云云。
三、經查：
（一）證人許陳春莉於偵查中及原審調查時，就借貸款項予被告乙○○之證述，與被
      告二人之供詞互有出入，且與卷證資料不符，原審並已敘明不足採信之理由，
      本院認無再予傳訊之必要。
（二）原審經將被告乙○○所持有由被告丙○○簽發之四紙本票，送請內政部警政署
      刑事警察局鑑定製作之時間，以目前尚無相關之鑑驗技術，歉難辦理而退回，
      有該局九十年一月十日刑鑑字第三０七九號函在卷可按，自無再將告訴人所持
      有之本票送請鑑定之必要。
（三）卷附由被告丙○○所簽發之五紙支票，其發票日分別為八十五年二月七日、二
      月十五日、二月十九日、五月五日及八月十六日，均在本件抵押權設定之後，
      與被告二人所供該支票係作為抵押債權之憑據，已有不符；且乙○○遲至八十
      五年十二月三日始提示，並遭退票，顯未足證明被告二人於抵押權設定前已有
      債權債務關係存在之證明。
（四）雖告訴人於八十九年間始提起本件告訴，惟既尚未罹於追訴權時效期間，自無
      不合。
（五）綜上所述，被告二人間既無債權債務關係存在，乃係為妨止告訴人對被告丙○
      ○行使債權而為虛偽之抵押權設定，所為顯係構成刑法第二百十四條之使公務
      員登載不實文書罪。被告上訴所執各節，均無非卸責之詞，核無理由，應予駁
      回。
據上論斷，應依刑事訴訟法第三百七十三條、第三百六十八條，判決如主文。
本案經檢察官曾忠己到庭執行職務
中    華    民    國      九十      年      八      月        三十一    日
                                臺灣高等法院刑事第六庭
                                    審判長法  官  陳  春  秋
                                          法  官  高  明  哲
                                          法  官  王  麗  莉
右正本證明與原本無異。
不得上訴。
                                          書記官  胡      儀
中    華    民    國      九十      年      九      月          五      日
附錄：本案論罪科刑法條全文
刑法第二百十四條
明知為不實之事項，而使公務員登載於職務上所掌之公文書，足以生損害於公眾或他
人者，處三年以下有期徒刑、拘役或五百元以下罰金。
不得上訴


司法院資訊處製作；財團法人民間司法改革基金會備份。
